【裁判字號】    90,交訴,94
【裁判日期】    900920
【裁判案由】    公共危險等
【裁判全文】
臺灣高雄地方法院刑事判決                            九十年度交訴字第九四號
    公  訴  人  臺灣高雄地方法院檢察署檢察官
    被      告  甲○○
右列被告因公共危險等案件，經檢察官提起公訴（九十年度偵字第四二○四號），本
院判決如左：
    主  文
甲○○服用酒類，不能安全駕駛動力交通工具而駕駛，處有期徒刑月；又駕駛動力
交通工具肇事，致人受傷而逃逸，處有期徒刑捌月，應執行有期徒刑拾月，緩刑參年
。
被訴過失傷害罪部分公訴不受理。
    事  實
一、甲○○於民國九十年二月二十三日晚上十一時許，於飲酒後酒精濃度達每公升○
    ．八五毫克之狀態下，明知自己因喝酒已達不能安全駕駛動力交通工具之程度，
    仍駕駛車牌號碼ＹＯ－四七六號自用小客車（以下稱吳車），沿高雄市○○○路
    西向東方向行駛，於行經該路與復興二路路口，欲左轉進入復興二路時，因而駛
    入復興二路對向車道，適有乙○○騎乘車號ＰＥＱ—三五一號重型機車（以下稱
    陳車），搭載其妻王姿穎，自復興二路北向南行駛至該路與四維三路之交岔路口
    ，遇紅燈而暫停在復興二路北向南車道上停止線前，而遭吳車自正面衝撞，致陳
    車倒地，乙○○則遭衝撞到吳車引擎蓋上，而受有前胸擦傷五Ｘ○．一公分、右
    側手肘擦傷五Ｘ一公分、左側背部擦傷三．五Ｘ○．一公分、右側膝蓋擦傷三Ｘ
    二公分、瘀血八Ｘ五公分、右側小腿擦傷三．五Ｘ一公分及左側大腿擦傷十二Ｘ
    六公分之傷害（過失傷害部分業經撤回告訴）。詎甲○○肇事後，明知已造成乙
    ○○受傷，卻未採取救護或其他必要措施，竟駕車逃逸，適為在肇事地點附近之
    人目睹肇事情節，而騎乘機車尾隨追緝吳車至青年一路與復興二路路口之皇后舞
    廳停車場後報警查獲。
二、案經乙○○訴由高雄市政府警察局苓雅分局移送臺灣高雄地方法院檢察署檢察官
    偵查起訴。
    理  由
壹、有罪部分
一、訊據被告甲○○固坦承於右揭時地酒醉駕車，並疏於注意肇事，致告訴人乙○○
    受有上揭傷害，又經警查獲檢測其呼氣酒精濃度達每公升○．八五毫克等情不諱
    ，並有道路交通事故調查報告表、刑法第一百八十五條之三案件測試觀察紀錄表
    及酒精濃度測試表各一份附卷可稽。又依醫學實驗證明所得經驗法則，對於吐氣
    酒精濃度達每公升○．二五毫克以上時，將使駕駛人產生複雜之技巧障礙、駕駛
    能力變壞之行為表現，肇事比例較一般未飲酒時高出二倍，而吐氣酒精濃度達每
    公升○．五毫克以上時，將使駕駛人產生平衡感與判斷力障礙提高，肇事比例較
    一般未飲酒時高出十倍，甚至如吐氣酒精濃度達每公升○．七五毫克以上時，駕
    駛人將產生明顯酒醉，步履蹣跚之行為狀態，其肇事比例比一般高二十五倍（參
    見蔡志中著，對於飲酒不能安全駕駛之執法研究，司法院第四十六期業務報告研
    究會講義）。據前開說明，被告飲酒後駕車時氣酒精濃度已達每公升○．八五毫
    克，又依前開刑法第一百八十五條之三案件測試觀察紀錄表載明被告於查獲後有
    嘔吐之情事，足認被告飲酒後駕車已達不能安全駕駛之程度，被告自白核與事實
    相符，被告此部分之犯行，洵堪認定。
二、另被告矢口否認有上開駕車肇事逃逸之犯行，辯稱：伊當時意識不清沒有逃逸之
    意思，車禍當時下意識感覺有撞到東西，並停下來看對方沒有什麼事，因害怕酒
    後駕車被警察查獲，即開車離去云云。惟查，證人林昆宗於偵訊結證稱：被告撞
    到乙○○車子後即加速逃跑，其因看不過去，而騎機車尾隨被告之汽車至皇后舞
    廳位於青年路旁之停車場，當時曾聽到車主說撞死人最多關二、三年而已等語。
    （見九十年四月二十四日之偵訊筆錄）。而吳車肇事後引擎蓋受損，此有吳車車
    損照片附卷可證，足證告訴人指稱：伊遭撞擊到吳車之引擎蓋上等語之情屬實，
    則被告既明知肇事，且告訴人係遭撞擊到引擎蓋上之情，依此情節，一般人均能
    認識此時應有人因肇事而受傷之事實，被告又自承肇事後曾停車查看又旋即繼續
    駕車駛離現場云云，足認被告當時並非意識不清，故被告所辯，顯係事後卸責之
    詞，不足採信。另告訴人確因本件車禍而受有前揭傷害，有阮綜合醫院驗傷診斷
    書一紙在卷可稽，故被告駕駛動力交通工具肇事致人受傷而駕車逃逸之事證明確
    ，此部分之犯行亦堪認定。
三、核被告所為，係犯刑法第一百八十五條之三酒後不能安全駕駛罪及第一百八十五
    條之四之肇事逃逸罪。其所犯上開二罪間，犯意個別，罪名互異，應予分論併罰
    。爰審酌被告明知酒後不能安全駕車而駕駛，將致生危害其他用路人交通安全之
    虞，仍無視於其他用路人之公共安全，於飲酒過量後仍駕車，因而肇事，肇事後
    復不思積極護送被害人就醫診治，即貿然駛離現場，惡行匪輕，惟念其犯後坦承
    大部分犯行，態度尚可，且深具悔意，並與被害人達成和解，有和解書附卷可憑
    等一切情狀，分別量處如主文所示之刑，並定其應執行刑，以示懲儆。另被告前
    未曾受有期徒刑以上刑之宣告，有臺灣高等法院被告全國前案紀錄表附卷可考，
    其因一時失慮，偶罹刑典，事後已深具悔意，並已與被害人達成和解，本院認被
    告經此偵審程序，應知警惕而無再犯之虞，因認其所宣告之刑以暫不執行為適當
    ，併予宣告緩刑三年，用啟自新。
貳、公訴不受理部分
一、公訴意旨略以：被告於前開時地駕駛車牌號碼ＹＯ—四七六九號自小客車，沿高
    雄市○○○路西向東方向蛇行，行經該路與復興二路口，欲左轉進入復興二路，
    理應注意汽車駕駛人飲酒後，其吐氣所含酒精成份超過每公升○．二五毫克以上
    者，不得駕車，且應注意車前狀況，隨時採取必要之安全措施，而依當時情形又
    無不能注意之情事，竟疏於注意貿然左轉，駛入復興二路對向車道，此時適有乙
    ○○騎乘車號ＰＥＱ—三五一號重型機車，搭載其妻王姿穎，停止該路口停止線
    內等待綠燈之際，即遭甲○○所駕駛上開車輛衝撞，至乙○○受有前開傷害，因
    認被告此部分涉有過失傷害罪嫌云云。
二、按告訴乃論之罪，告訴人於第一審辯論終結前，得撤回其告訴；又告訴經撤回者
    ，法院應諭知不受理之判決，刑事訴訟法第二百三十八條第一項及第三百零三條
    第三款定有明文。
三、查本件告訴人告訴被告過失傷害案件，經檢察官提起公訴，認被告係犯刑法第二
    百八十四條第一項前段過失傷害罪，依同法第二百八十七條前段之規定須告訴乃
    論。茲據告訴人於本院審理中，撤回其告訴，有審判筆錄在卷可憑，揆諸前開說
    明，自應諭知不受理之判決。
據上論斷，應依刑事訴訟法第二百九十九條第一項前段、第三百零三條第三款，刑法
第一百八十五條之三、第一百八十五條之四、第五十一條第五款、第七十四條第一款
，判決如主文。
本案經檢察官劉玲興到庭執行職務
中      華      民      國      九十      年      九      月    二十    日
                                臺灣高雄地方法院刑事第六庭
                                    法  官  邱  明  弘
右正本證明與原本無異。
如不服本判決，應於判決送達後十日內，向本院提出上訴狀。
                                    書記官  顏  平  國
中    華    民    國      九十      年      九      月二十        日
附錄本判決論罪之法條
刑法第一百八十五條之三
服用毒品、麻醉藥品、酒類或其他相類之物，不能安全駕駛動力交通工具而駕駛者，
處一年以下有期徒刑、拘役或三萬元以下罰金。
刑法第一百八十五條之四
駕駛動力交通工具肇事，致人死傷而逃逸者，處六月以上五年以下有期徒刑。


司法院資訊處製作；財團法人民間司法改革基金會備份。
